臺灣高等法院高雄分院刑事判決　　　　　　　　　九十一年度上訴字第一七五三號
　　上　訴　人　臺灣高雄地方法院檢察署檢察官
　　上　訴　人
　　即　被　告　甲○○
右上訴人等因被告違反毒品危害防制條例案件，不服臺灣高雄地方法院九十一年度訴
字第一七四二號中華民國九十一年八月二十二日第一審判決（起訴案號：臺灣高雄地
方法院檢察署九十一年度毒偵字第一七一○號），提起上訴，本院判決如左：
    主  文
原判決撤銷。
本件公訴不受理。
    理  由
一、公訴意旨略以：被告甲○○於民國八十九年間，因施用毒品案件，經臺灣高雄地
    方法院檢察署檢察官聲請，由臺灣高雄地方法院以八十九年度毒聲字第一四四號
    裁定送勒戒處所觀察勒戒，經評定認為有繼續施用毒品傾向，再經檢察官聲請，
    由臺灣高雄地方法院以八十九年度毒聲字第一０一三號裁定令入戒治處所施以強
    制戒治，又經裁定停止戒治並交付保護管束，嗣因交付保護管束期滿，由臺灣高
    雄地方法院檢察署檢察官於九十年二月九日，以九十年度戒毒偵字第一七六號不
    起訴處分確定。詎被告甲○○於五年內，復萌施用第一級毒品海洛因之犯意，於
    九十一年三月二十七日某時，在高雄縣岡山鎮某處施用海洛因一次，嗣於同年三
    月二十九日上午六時許因另案為警在高雄縣鳳山市○○○路十五號前查獲後，於
    當日下午一時二十分許對其採尿送驗後，始查知上情，因認被告甲○○涉犯毒品
    危害防制條例第十條第一項之施用第一級毒品罪嫌云云。
二、按同一案件繫屬於有管轄權之數法院者，由繫屬在先之法院審判之，刑事訴訟法
    第八條前段定有明文，準此，繫屬在後之法院，非依同條後段規定，由共同之直
    接上級法院裁定，自不得為審判；又依第八條之規定不得為審判者，應為不受理
    之判決，刑事訴訟法第三百零三條第七款亦有明定。
三、經查，本件被告甲○○前於九十一年一月二十九日上午十一時許，在屏東縣萬丹
    鄉○○路春天汽車旅館旁的產業道路上某處，施用第一級毒品海洛因一次，旋於
    同日上午十一時三十分許，在同鄉○○路六○一號前為警查獲，並扣得其所有供
    施用毒品所用之注射針筒一支，經臺灣屏東地方法院檢察署檢察官以九十一年度
    毒偵字第四○三號提起公訴，並於九十一年六月十日繫屬臺灣屏東地方法院，甫
    於九十一年十月三十一日以九十一年度訴字第三九三號判處有期徒刑十月在案，
    尚未確定，有臺灣高等法院被告全國前案紀錄表及臺灣屏東地方法院九十一年度
    訴字第三九三號判決一份附卷可稽，而本件被告被訴施用第一級毒品海洛因之犯
    行，與上開案件時間緊接，手法相同，顯係基於概括之犯意，所犯又係構成要件
    相同之罪，應屬連續犯，為裁判上一罪，係屬同一案件，又本案經臺灣高雄地方
    法院檢察署檢察官於九十一年六月六日以九十一年度毒偵字第一七一○號提起公
    訴，係於九十一年六月十四日始繫屬臺灣高雄地方法院，有前揭被告前案紀錄表
    在卷可考，並經本院核閱案卷屬實，則本件原審法院顯繫屬在後，又未經共同之
    直接上級法院裁定，自不得為審判，揆諸首揭說明，原審法院自應諭知被告公訴
    不受理之判決。
四、原審未為詳察，遽為被告實體科刑之判決，尚有未合。公訴人及被告上訴意旨，
    指摘原判決未為諭知不受理之判決，顯有不當，為有理由，自應由本院將原判決
    撤銷改判，另為不受理之判決。
五、臺灣高雄地方法院檢察署九十一年度毒偵字第五八一三號移送併案審理部分，因
    本案已為公訴不受理之諭知，即與併案部分無裁判上之一罪關係，不得併予審究
    ，應將併案部分退還臺灣高雄地方法院檢察署另行偵辦，附此明。
據上論結，應依刑事訴訟法第三百六十九條第一項前段、第三百六十四條、第三百零
三條第七款，判決如主文。
本案經檢察官朱文彬到庭執行職務。
中    華    民    國      九十一      年      十一      月     二十九   日
                              臺灣高等法院高雄分院刑事第八庭
                                  審判長法官  郭雅美
                                        法官  張盛喜
                                        法官  裕斗
右正本證明與原本無異。
如不服本判決，應於判決送達後十日內向本院提出上訴狀，其未述理由者並應於提
出上訴狀後十日內向本院補提理由書（應附繕本)。
                                      書記官  吳福連
中    華    民    國      九十一      年      十一      月     二十九   日
